臺灣高雄地方法院刑事判決　　　　　　100年度簡上字第235號
上　訴　人
即　被　告　成芊樺
上列上訴人即被告因詐欺案件，不服本院高雄簡易庭100 年度簡
字第1036號中華民國100 年3 月18日刑事簡易判決（聲請簡易判
決處刑案號：99年度偵字第35167 號），提起上訴，本院管轄之
第二審合議庭判決如下：
    主     文
原判決撤銷。
成芊樺幫助犯詐欺取財罪，處拘役肆拾日，如易科罰金，以新臺
幣壹仟元折算壹日。緩刑貳年，並應以附表所示之給付方式向被
害人張順能支付如附表所示之金額。
    事實及理由
一、檢察官聲請簡易判決處刑之犯罪事實，業據被告於本院審理
    中坦承不諱（參本院卷第124 頁），本案經本院審理結果，
    認第一審判決認事用法均無不當，應予維持，並引用第一審
    判決書記載之事實、證據及理由（如附件）。
二、被告上訴意旨謂：其已與被害人和解，爰請求從輕量刑等語
    。經查，原審以被告所為係犯刑法第30條第1 項前段、第33
    9 條第1 項之幫助詐欺取財罪，乃按正犯之刑減輕，並審酌
    被告所為造成被害人損失，致犯罪追訴困難而屬可議，又否
    認犯行等情，量處有期徒刑2 月，固非無見。然本院審酌被
    告幫助詐欺，導致被害人張順能受騙之金額僅新臺幣（下同
    ）7 萬元，顯見被告犯罪所生損害尚非重大，且被告未曾有
    刑事前案紀錄，有臺灣高等法院被告前案紀錄表可憑，可見
    其素行良好，係出於經濟困窘致一時失慮，惡性並非重大，
    堪認原審就本案量處有期徒刑2 月，實屬過重。從而，被告
    據此提起上訴為有理由，自應由本院予以撤銷，並慮其於本
    院審理中業已坦認犯行，復與被害人張順能達成和解，堪認
    具有悔意等一切情狀，改判如主文所示之刑，另考量被告學
    歷、經濟狀況等情，諭知以1,000 元折算1 日之易科罰金折
    算標準。
三、末查被告前未曾受有期徒刑以上刑之宣告，有如前述，茲念
    其因一時失慮，偶罹刑章，於本院審理時已與被害人達成和
    解（參本院卷第124 頁），信其經此偵、審及刑之宣告後，
    當知警惕而無再犯之虞，應以暫不執行其刑為適當，爰予以
    宣告緩刑2 年，用啟自新。另斟酌被告尚未賠償被害人，為
    保障被害人，並給予被告自新機會，認將渠等如附表所示之
    和解條件，列入作為緩刑之負擔，由本院命被告應履行上開
    負擔，以督促被告向告訴人清償借款，應屬適當，爰依刑法
    第74條第2 項第3 款規定，命被告依附表所示方式，支付損
    害賠償金額予被害人張順能。若被告違反該負擔情節重大者
    ，足認原宣告之緩刑難收其預期效果，而有執行刑罰之必要
    者，得撤銷其宣告，刑法第75條之1 第1 項第4 款則有明文
    規定，附此敘明。
據上論斷，應依刑事訴訟法第455 條之1 第1 項、第3 項、第36
4 條、第369 條第1 項前段、第373 條、第299 條第1 項前段，
刑法第30條、第339 條第1 項、第41條第1 項前段、第74條第1
項第1 款、第2 項第3 款，刑法施行法第1 條之1 ，判決如主文
。
本案經檢察官劉慕珊到庭執行職務。
中    華    民    國   100    年    8     月    31    日
                  刑事第十四庭    審判長 法  官  陳銘珠
                                         法  官  謝琬萍
                                         法  官  林揚奇
以上正本證明與原本無異。
不得上訴。
中    華    民    國   100    年    8     月    31    日
                                         書記官  何明昌
附錄本案論罪科刑法條全文：
刑法第339條第1項
意圖為自己或第三人不法之所有，以詐術使人將本人或第三人之
物交付者，處5 年以下有期徒刑、拘役或科或併科1 千元以下罰
金。
附表
┌─────┬───────────────────────────┐
│給付總額  │           給付方式                                   │
├─────┼───────────────────────────┤
│新臺幣肆萬│自民國100年9 月30日起至102 年4 月30日止，分二十期，於 │
│元        │每月30日前給付貳仟元（匯款至張順能指定之戶名：張順能、│
│          │，帳號：00000000000000帳戶），至全部清償完畢止，如有一│
│          │期未履行，視為全部到期。                              │
└─────┴───────────────────────────┘